# 同一控制主体下的合并入账依据

提问人：cqs3863 时间：2012-02-07 10:43:13
现有A公司，其持有B、C公司100%股权，现C公司吸收合并B公司，C公司是以B 公司的账面价值入账，还是以公允价值入账，A公司如何账务处理？C公司如何账务处理？

回答人：chenyiwei
假设B公司构成业务，则C公司按同一控制下合并的原则处理。请查阅《企业会计准则讲解》对同一控制下企业合并的处理原则。 作为合并方和被合并方共同的母公司，A的帐务处理是：于吸收合并完成日，将其对B的投资成本转入对C的投资成本中，即借记“长期股权投资——C”，贷记“长期股权投资——B”，不确认损益或资本公积。